臺灣高等法院臺中分院刑事判決       100年度上易字第1570號
上  訴  人
即  被  告  謝文能
上列上訴人因竊盜等案件，不服臺灣臺中地方法院100年度易字
第2284號中華民國100年10月12日第一審判決（起訴案號：臺灣
臺中地方法院檢察署100年度偵字第8378號），提起上訴，本院
判決如下：
    主    文
上訴駁回。
    理    由
一、按「不服地方法院之第一審判決而上訴者，應向管轄第二審
    之高等法院為之。上訴書狀應敘述具體理由。上訴書狀未敘
    述上訴理由者，應於上訴期間屆滿後20日內補提理由書於原
    審法院。逾期未補提者，原審法院應定期間先命補正」、「
    第二審法院認為上訴書狀未敘述理由或上訴有第362 條前段
    之情形，應以判決駁回之。但其情形可以補正而未經原審法
    院命其補正者，審判長應定期間先命補正」，刑事訴訟法第
    361條、第367條分別定有明文。職是，不服地方法院之第一
    審判決而上訴者，其上訴書狀應敘述具體理由，至於上訴理
    由是否具體，係屬第二審法院審查範圍，則不在命補正之列
    ，此參照上開條文之修正理由自明。
二、再所稱具體理由，係指須就不服之判決為具體之指摘而言，
    如僅泛稱原判決認事用法不當或採證違法、判決不公等，均
    非具體理由（法院辦理刑事訴訟案件應行注意事項第162 點
    參照）。復按「所謂具體理由，必係依據卷內既有訴訟資料
    或提出新事證，指摘或表明第一審判決有何採證、認事、用
    法或量刑等足以影響判決本旨之不當或違法，而構成應予撤
    銷之具體事由，始克當之（例如：依憑證據法則具體指出所
    採證據何以不具證據能力，或依憑卷證資料，明確指出所為
    證據證明力之判斷如何違背經驗、論理法則）；倘僅泛言原
    判決認定事實錯誤、違背法令、量刑失之過重或輕縱，而未
    依上揭意旨指出具體事由，或形式上雖已指出具體事由，然
    該事由縱使屬實，亦不足以認為原判決有何不當或違法者（
    例如：對不具有調查必要性之證據，法院未依聲請調查亦未
    說明理由，或援用證據不當，但除去該證據仍應為同一事實
    之認定），皆難謂係具體理由，俾與第二審上訴制度旨在請
    求第二審法院撤銷、變更第一審不當或違法之判決，以實現
    個案救濟之立法目的相契合，並節制濫行上訴」（最高法院
    97年度台上字第892 號判決意旨參照）。是如上訴理由書狀
    並未依據卷內訴訟資料，具體指摘原判決認事用法有何違法
    或不當之情形，即屬上訴未敘述具體理由。又上訴書狀未敘
    述具體理由者，其上訴即屬於刑事訴訟法第362 條前段所定
    「上訴不合法律上之程式」之情形，第二審法院自應依同法
    第367條之規定，以判決駁回之。
三、上訴人即被告謝文能（下稱被告）上訴意旨略以：被告犯罪
    後早有悔意，故對所為臺中市○○區○○路122巷16號曾宗
    偉住處竊盜一案自首犯行，原審就此部分仍判處有期徒刑7
    月，未能具體鼓勵自首有悔意者；被告甫於上月服刑出獄，
    目前以打零工謀生，盼能獲得較輕判決，以利生活穩定。
四、查原審依被告之自白，並佐以被害人林益材、曾宗偉、柯文
    之指證及被告謝文能使用之機車及安全帽照片、被告至自
    動提領機盜領之監視器調閱擷取畫面、現場照片、刑案現場
    測繪圖、林益材所有之臺灣企銀存摺節本、車輛詳細資料報
    表等證據，認定被告自白與事實相符，加重竊盜等犯行明確
    ，復認定被告夜間侵入被害人曾宗偉住宅竊盜部分，確屬自
    首，但其於有期徒刑執行完畢後5年內故意再犯有期徒刑以
    上之本案4罪，均為累犯，依法應加重其刑（夜間侵入被害
    人曾宗偉住宅竊盜部分先加重後減輕之），再審酌科刑相關
    事項後，判處4罪之刑，並定應執行有期徒刑1年10月，俱無
    不當，量刑亦屬妥適。被告指摘原判決已依自首規定減輕其
    刑仍量處有期徒刑7月過重；復以其甫服刑出獄，目前以打
    零工謀生，盼能獲得較輕判決，以利生活穩定云云據以上訴
    ，顯未依據卷內既有訴訟資料，具體指出或表明原判決有何
    採證、認事、用法等足以影響判決本旨之不當或違法之理由
    ，應認未符合具體理由之要件，揆諸前揭說明，其上訴不合
    法律上之程式，應予以駁回，並不經言詞辯論為之。
五、據上論斷，應依刑事訴訟法第367條前段、第372條，判決如
    主文。
中    華    民    國   100    年    12    月    20    日
            刑事第六庭    審判長法  官 李 文 雄
                                法  官 黃 小 琴
                                法  官 王 邁 揚
以上正本證明與原本無異。
不得上訴。
                                書記官 陳 信 和
中    華    民    國   100    年    12    月    21    日